【裁判字號】    99,易,536
【裁判日期】    991222
【裁判案由】    竊盜
【裁判全文】
臺灣基隆地方法院刑事判決               99年度易字第536號
公  訴  人  臺灣基隆地方法院檢察署檢察官
被      告  蔡岳龍
上列被告因竊盜案件，經檢察官提起公訴（99年度偵字第4666號
），被告並於準備程序進行中為有罪之陳述，本院乃裁定以簡式
審判程序進行審理，並判決如下：
    主  文
蔡岳龍於夜間侵入住宅竊盜，累犯，處有期徒刑捌月。
    事  實
一、前案紀錄：
    蔡岳龍前分別因(甲)犯竊盜案件，經臺灣高等法院於民國95年
    7 月28日，以95年度上易字第1480號判決有期徒刑八月確定
    ；(乙)違反妨害兵役治罪條例案件，經臺灣宜蘭地方法院於95
    年12月25日，以95年度宜簡字第425 號判決有期徒刑三月確
    定。所犯(甲)(乙)二案則經合併定刑為有期徒刑十月（臺灣宜蘭
    地方法院96年度聲字第102 號裁定），嗣復經依法減刑、定
    刑（臺灣宜蘭地方法院96年度聲減字第172 號裁定），而後
    再由檢察官指揮而於96年7 月16日赦免餘刑經釋放出監（構
    成累犯）。
二、本案事實：
    緣蔡岳龍、余哲彥2 人本為點頭之友；99年8 月下旬某日夜
    間，蔡岳龍偶遇余哲彥酒後醉倒路旁，並因一度上前攀談予
    以臂助，而遭斯時猶處於混沌狀態之余哲彥告知其住處大略
    位置暨交付其住處鑰匙等物。99年9 月3 日晚間6 時30分左
    右（夜間時段），蔡岳龍本擬央請余哲彥仗義通財而循線追
    至余哲彥住處即「基隆市○○路168 巷14弄5 號5 樓」，乃
    因數度按捺門鈴而未見有人出面回應，致萌生為自己不法所
    有之意圖暨竊盜他人財物之犯意，進而利用余哲彥外出未歸
    之機會，持余哲彥交付之鑰匙開啟上址大門登堂而入，逕將
    余哲彥所有且置放於上址屋內酒櫃中之現金新臺幣（下同）
    18,500元及水晶碗1 個，置於自己實力支配之下；蔡岳龍藉
    由上開方式，於夜間侵入住宅竊盜得手以後，旋攜同上開所
    得財物逃逸無蹤。嗣余哲彥於同日晚間10時左右返抵上址，
    驚覺上開現款、水晶碗不翼而飛，方知報警查辦；又員警獲
    報以後，亦即調閱裝設於上址附近路段之監視錄影畫面而悉
    蔡岳龍之涉案情節重大，遂於99年9 月9 日晚間10時17分，
    前往陳湘吟、蔡岳龍之共同住所即基隆市○○區○○路503
    號4 樓413 室，並經蔡岳龍女友陳湘吟之同意而搜索起獲蔡
    岳龍猶未用罄之贓款464 元及上開水晶碗1 個（業已發還余
    哲彥而由本人具領）。
三、案經基隆市警察局第四分局報告臺灣基隆地方法院檢察署檢
    署檢察官偵查起訴。
    理  由
一、法院組織
    查刑事訴訟法第二百八十四條之一：「除簡式審判程式、簡
    易程式及第三百七十六條第一款、第二款所列之罪之案件外
    ，第一審應行合議審判。」業於本案繫屬以前經公佈施行。
    兼以本案起訴罪名，核與刑事訴訟法第三百七十六條第一款
    、第二款之規定相符，是其當有首開規定之適用，即其法院
    組織應為獨任審判無誤。
二、審判程序
    本案被告蔡岳龍所犯者，非為死刑、無期徒刑、最輕本刑為
    三年以上有期徒刑之罪或高等法院管轄之第一審案件；兼以
    被告業於準備程序進行中，就被訴事實為有罪之陳述，本院
    乃告知其簡式審判程序之旨，並於聽取公訴人及被告之意見
    後，依刑事訴訟法第二百七十三條之一第一項規定，裁定改
    行簡式審判程序。準此，本案當亦有刑事訴訟法第一百五十
    九條第二項前段，「不受傳聞證據法則拘束」之例外性規定
    之適用（至本案相關之非供述證據，悉無公務員違法採證之
    情形，兼以均曾經本院於審判期日，依刑事訴訟法第一百六
    十四條規定，踐行證據調查之法定程序，提示被告而使其辨
    認，則其證據能力之具備，當亦毋待贅言）。
三、事實認定
    上開事實業據被告蔡岳龍於本院審理時坦承不諱，並經證人
    余哲彥（被害人）、陳湘吟（被告女友）於警詢及偵查中證
    述無誤，且有贓物認領保管單1 份、監視錄影翻拍照片4 張
    、起獲贓物現場照片8 張及2010年日出日沒時刻表1 紙在卷
    可佐。綜上，堪認被告於本院審理時之任意性自白，與事實
    相符，可以採信。從而，本案事證明確，被告如本判決事實
    欄所載之竊盜犯行，堪可認定，應依法論科。
四、論罪科刑
    核被告如本判決事實欄二之所為，係犯刑法第三百二十一條
    第一項第一款之夜間侵入住宅加重竊盜罪。查被告前有如本
    判決事實欄一所載犯罪科刑及刑之執行情形，此有臺灣高等
    法院被告前案紀錄表在卷可稽，其於有期徒刑執行完畢後，
    五年以內，故意再犯本起最重本刑有期徒刑以上之罪，為累
    犯，應依刑法第四十七條第一項規定，加重其刑。本院審酌
    被告不思正當工作以換取財物，妄想以竊盜方式不勞而獲，
    其觀念殊不足取，且亟待矯治，兼衡量被害人余哲彥財產法
    益之侵害程度、被告趁余哲彥外出及酒後交付住處鑰匙之機
    會，逕持鑰匙開啟大門登堂而入之犯罪手法，暨其生活狀況
    、品行、智識程度、坦承犯行而表悔悟之犯後態度等一切情
    狀，認檢察官具體求處有期徒刑九月（本院審判筆錄第3 頁
    ），猶嫌過重，爰量處如主文所示之刑，以期相當。
據上論斷，應依刑事訴訟法第二百八十四條之一、第二百七十三
條之一第一項、第二百九十九條第一項前段，刑法第三百二十一
條第一項第一款、第四十七條第一項，判決如主文。
本案經檢察官王亞樵到庭執行職務。
中    華    民    國    99    年    12    月    22    日
                  刑事第五庭法  官  王慧惠
以上正本證明與原本無異。
如不服本判決應於收受送達後10日內向本院提出上訴書狀，並應
敘述具體理由；其未敘述上訴理由者，應於上訴期間屆滿後20日
內向本院補提理由書(均須按他造當事人之人數附繕本)「切勿逕
送上級法院」。
中    華    民    國    99    年    12    月    22    日
                            書記官  王一芳
附錄論罪法條：
刑法第321 條第1 項第1 款
犯竊盜罪而有左列情形之一者，處6 月以上、5 年以下有期徒刑
：
一、於夜間侵入住宅或有人居住之建築物、船艦或隱匿其內而犯
    之者。
二、毀越門扇、牆垣或其他安全設備而犯之者。
三、攜帶兇器而犯之者。
四、結夥三人以上而犯之者。
五、乘火災、水災或其他災害之際而犯之者。
六、在車站或埠頭而犯之者。
前項之未遂犯罰之。

司法院資訊處製作；財團法人民間司法改革基金會備份。
